臺灣彰化地方法院刑事判決　　　　　　　　　　　　　九十一年度易字第一一六號
　　公　訴　人　臺灣彰化地方法院檢察署檢察官
　　被　　　告　戊○○
　　被　　　告　乙○○
右列被告因贓物等案件，經檢察官提起公訴（九十年度偵字第四七三號），本院判決
如左：
    主  文
戊○○意圖為自己不法之所有，以不正方法由自動付款設備取得他人之物，累犯，處
有期徒刑柒月；又故買贓物，累犯，處有期徒刑伍月。應執行有期徒刑拾月。
乙○○收受贓物，處拘役伍拾日，如易科罰金以佰元折算壹日。
    事  實
一、戊○○曾於民國八十六年間犯竊盜罪，經臺灣臺中地方法院判處有期徒刑一年六
    月確定，於八十八年五月四日執行完畢。仍不知悔改，復於九十年一月間某日，
    在彰化縣內不詳地點，明知不詳姓名、年籍之人所交付之水分測定器、木盒、81
    彰字第一三四五五號、88彰字第三三六七號、74彰土字第一六一六二號、81彰字
    第九二九八號、81彰字第一０二四六號所有權人為呂添旺、81彰字第二二八四七
    號所有權人為呂彥輝之土地所有權狀正本六張【以上均為呂添旺（已於八十九年
    十二月十一日死亡）所有，於八十九年十二月底至九十年一月初，在彰化縣彰化
    市○○里○○路三五六號失竊】，及戶名己○○、帳號00000000000
    000號之中華商業銀行提款卡一張（原為己○○所有，於九十年一月七日上午
    在彰化縣彰化市○○里○○○街四六巷一四五號失竊），係來路不明之贓物，仍
    予以收受之，復意圖為自己不法之所有，於九十年一月七日十三時五十五分、五
    十六分許，持該提款卡，未經合法使用權人己○○之同意或授權，前往彰化縣彰
    化市○○路○段九三號彰化第一信用合作社大竹分社所設置之自動付款機，以冒
    用己○○輸入密碼之不正方法，自己○○所有之存款提領新臺幣（下同）一萬元
    、一萬四千元，合計提領二萬四千元，供己花用。另於九十年一月七日傍晚，在
    彰化縣彰化市牛埔里東興宮前，明知綽號「小愛」不詳姓名、年籍之成年女子所
    出售之諾基亞牌三三一０型行動電話一支【係他人持所竊己○○名義之中華商業
    銀行信用卡（該信用卡同於九十年一月七日傍晚、在彰化縣彰化市○○里○○○
    街四六巷一四五號失竊），於九十年一月七日，至彰化縣彰化市○○路「震旦通
    訊行」消費，於結帳時以該信用卡持交結帳人員甲○○，佯為真正持卡人簽帳消
    費，並在簽帳單偽簽「己○○」之署名，而行使該簽帳單簽帳購物，使甲○○陷
    於錯誤，而交付該行動電話一支】，亦係來路不明之贓物，仍以四千元之代價故
    買之。乙○○則於九十年一月八日十一時許，在彰化縣彰化市○○○路與西勢街
    口，明知戊○○所交付前揭88彰字第三三六七號、74彰土字第一六一六二號、81
    彰字第九二九八號、81彰字第一０二四六號所有權人為呂添旺、81彰字第二二八
    四七號所有權人為呂彥輝之土地所有權狀正本五張，為來路不明之贓物，仍予以
    收受之。嗣於九十年一月八日十一時五十分許，在上開自強南路與西勢街口為警
    查獲，並在戊○○所駕駛之自小客車（車號Ｘ八─三三一二號）上扣得該水分測
    定器、木盒、81彰字第一三四五五號土地所有權狀正本一張及諾基亞牌三三一０
    型行動電話一支，且在乙○○騎乘之重型機車（車號ＦＵ八─一二七號）上扣得
    該88彰字第三三六七號、74彰土字第一六一六二號、81彰字第二二八四七號、81
    彰字第九二九八號、81彰字第一０二四六號土地所有權狀正本五張。
二、案經彰化縣警察局彰化分局報告臺灣彰化地方法院檢察署檢察官偵查起訴。
    理  由
一、訊據被告戊○○、乙○○均矢口否認有何右揭收受贓物、故買贓物及詐欺犯行，
    被告戊○○辯稱：扣案之水分測定器、木盒、81彰字第一三四五五號土地所有權
    狀正本一張、諾基亞牌三三一０型行動電話一支均係被告乙○○所交付，伊並不
    知係贓物云云；被告乙○○則辯稱：扣案之88彰字第三三六七號、74彰土字第一
    六一六二號、81彰字第二二八四七號、81彰字第九二九八號、81彰字第一０二四
    六號土地所有權狀正本五張均為被告戊○○所交付，伊亦不知係屬贓物云云。經
    查：(一)前揭水分測定器、木盒、81彰字第一三四五五號、88彰字第三三六七號、
    74彰土字第一六一六二號、81彰字第二二八四七號、81彰字第九二九八號、81彰
    字第一０二四六號土地所有權狀正本六張，原係被害人呂添旺所有，於八十九年
    十二月底至九十年一月初，在彰化縣彰化市○○里○○路三五六號失竊之事實，
    及戶名己○○、帳號00000000000000號之中華商業銀行提款卡一
    張，則係被害人己○○所有，於九十年一月七日上午，在彰化縣彰化市○○里○○○街四六巷一四五號失竊之事實，業據被害人己○○及證人即呂添旺之子呂清
    泉於警詢及偵查中指證屬實，並有現場照片二張及贓物認領保管單一件附卷可稽
    ，核其性質當屬他人財產犯罪所得之贓物無訛；另上開諾基亞牌三三一０型行動
    電話一支，則係他人持被害人己○○所有之中華商業銀行信用卡（該信用卡同於
    九十年一月七日傍晚、在彰化縣彰化市○○里○○○街四六巷一四五號失竊），
    於九十年一月七日，至彰化縣彰化市○○路「震旦通訊行」消費，於結帳時以該
    信用卡持交結帳人員甲○○，佯為真正持卡人簽帳消費，並在簽帳單偽簽「己○○」之署名，而行使該簽帳單簽帳購物，使甲○○陷於錯誤，而交付該行動電話
    一支等情，亦據被害人己○○及證人甲○○分別於警詢、偵查及本院調查中指證
    明確，復有該信用卡繳款通知書、簽帳單等件附卷可稽，及諾基亞牌三三一０型
    行動電話一支扣案足資佐證，核其性質亦屬他人財產犯罪所得之贓物。(二)又被告
    戊○○並不否認於九十年一月八日十一時五十分許被查獲時，為警在其所駕自小
    客車上扣得水分測定器、木盒、81彰字第一三四五五號土地所有權狀正本一張戶
    名己○○之中華商業銀行提款卡一張及諾基亞牌三三一０型行動電話一支，及持
    己○○所有之信用卡提領款項之事實，且迭於警詢、偵查及本院初次調查中均供
    稱扣案諾基亞牌三三一０型行動電話一支，係伊在彰化縣彰化市牛埔里東興宮前
    ，向綽號「小愛」之人以四千元代價購得等情，前後供詞一致，內容相符，應屬
    可採。被告戊○○事後所辯上開物品均係被告乙○○所交付乙節，業據被告乙○○否認在卷，被告戊○○復未能提出任何事證以供審酌，難認有據，而上開物品
    均有相當價值，被告戊○○前已有竊盜之前科素行（參卷附臺灣高等法院被告全
    國前案紀錄表），對於無正當來源之物應有相當之警覺性，竟仍向陌生之人收受
    及故買之，復未能交待來源，或不知悉綽號「小愛」者之年籍資料，自難謂其無
    贓物之認識。另該提款卡遭被告戊○○盜領現金二萬四千元一情，已據被害人己○○指述明確，復有攝影機翻拍照片三張、自動提款機提款紀錄、中華商業銀行
    存摺影本、客戶當日交易明細查詢在卷可查，被告戊○○辯稱係被告乙○○交付
    其姐丙○○所有之提款卡予伊前往領款云云，所辯均無足採。(三)又被告乙○○亦
    不否認於右揭時、地被查獲時，在其所騎乘之重型機車上，為警扣得該88彰字第
    三三六七號、74彰土字第一六一六二號、81彰字第二二八四七號、81彰字第九二
    九八號、81彰字第一０二四六號土地所有權狀正本五張乙情，僅供承係被告戊○○所交付，而無贓物之認識等語，惟查證人丁○○於本院調查時到庭證述：「（
    指被告乙○○）為警查獲前一晚乙○○就跟我在乙○○他朋友彰化市○○○路三
    民大廈家中，我不知道他朋友是誰，我是第一次去，那一晚到隔天早上乙○○都
    跟我在一起，隔天早上十、十一點左右，有人找他出去，出去後就沒有回來」、
    「（問：跟你在一起時有無看到乙○○身上有帶木盒、權狀等東西？）沒有看到
    ，我只有看到他拿鑰匙、手機騎機車出去就這樣，其他沒有看到」等語（本院九
    十一年八月二十三日訊問筆錄），則被告乙○○所稱當天自朋友處出門後即與被
    告戊○○見面，該等土地所有權狀係被告戊○○所交付乙節，應非無據。而該等
    土地所有權狀有記載土地所有權人、土地坐落位置，為表彰土地所有權之重要文
    件，被告乙○○未查究其來源，即逕自被告戊○○處取得該權狀，自難認其無贓
    物之認識，所辯亦無足採。本件事證明確，被告戊○○、乙○○右揭犯行均堪認
    定，應依法論科。
二、核被告戊○○所為，係犯刑法第三百四十九條第一項之收受贓物罪、第三百三十
    九條之二第一項利用自動付款設備詐欺罪，及第三百四十九條第二項之故買贓物
    罪；被告乙○○所為，係犯刑法第三百四十九條第一項之收受贓物罪。被告戊○○於九十年一月七日十三時五十五分、五十六分，持己○○之提款卡，在右揭彰
    化第一信用合作社大竹分社所設置之自動付款機，以冒用己○○輸入密碼之不正
    方法，提領一萬元、一萬四千元，其於同一銀行二次領款，係一個領款行為之接
    續實施，為接續犯。又被告戊○○所犯刑法第三百四十九條第一項、第三百三十
    九條之二第一項二罪間，有方法結果之牽連關係，應依刑法第五十五條規定從一
    重之利用自動付款設備詐欺罪論處，且與所犯第三百四十九條第二項之故買贓物
    間，係犯意各別，犯罪構成要件不同，應分論併罰，公訴人認係具有方法結果牽
    連犯之裁判上一罪關係，尚有未洽，併此敘明。末查被告戊○○前於八十六年間
    犯竊盜罪，經臺灣臺中地方法院判處有期徒刑一年六月確定，於八十八年五月四
    日執行完畢，有卷附臺灣高等法院被告全國前案紀錄表、在監在押紀錄表等件足
    憑，其受有期徒刑執行完畢後，五年內再犯本件有期徒刑以上之上開二罪，為累
    犯，均應依刑法第四十七條之規定，各加重其刑。爰審酌被告戊○○、乙○○之
    素行、智識程度、犯罪動機、目的、手段、所生之危害、所得利益，暨犯後否認
    犯行之態度等一切情狀，各量處如主文所示之刑，被告戊○○部分並定其應執行
    之刑，被告乙○○部分，則併予諭知易科罰金之折算標準，以示懲儆。
據上論斷，應依刑事訴訟法第二百九十九條第一項前段，刑法第三百三十九條之二第
一項、第三百四十九條第一項、第二項、第五十五條、第四十七條、第四十一條第一
項前段、第五十一條第五款，罰金罰鍰提高標準條例第一條前段、第二條，判決如主
文。
本案經檢察官羅美秀到庭執行職務
中    華    民    國    九十一      年      十      月      三十        日
                                臺灣彰化地方法院刑事第二庭
                                    審判長法官  林  欽  章
                                    法      官  李  水  源
                                    法      官  郭  麗  萍
右正本證明與原本無異。
如不服本判決，應於判決送達後十日內向本院提出上訴狀( 須附繕本 )。
告訴人或被害人對於判決如有不服具備理由請求檢察官上訴者，其上訴期間之計算係
以檢察官收受判決正本之日期為準。
                                    法院書記官  施  嘉  玫
中    華    民    國    九十一      年      十一      月        五      日
刑法第三百三十九條之二第一項：
意圖為自己或第三人不法之所有，以不正方法由自動付款設備取得他人之物者，處
　三年以下有期徒刑、拘役或一萬元以下罰金。
刑法第三百四十九條第一項：
收受贓物者，處三年以下有期徒刑、拘役或五百元以下罰金。
